臺灣高等法院臺中分院刑事判決　　　　96年度上訴字第1643號
上　訴　人　臺灣彰化地方法院檢察署檢察官
被　　　告　乙○○
　　　　　　　　　　現於彰化看守所羈押中
上列上訴人因被告毒品危害防制條例案件，不服臺灣彰化地方法
院96年度訴字第183號中華民國96年4月30日第一審判決（起訴案
號：臺灣彰化地方法院檢察署95年度毒偵字第4914、5062、5066
號，併辦案號：96年度毒偵字第466、1138、1262號），提起上
訴，本院判決如下：
      主  文
原判決撤銷。
乙○○施用第一級毒品，累犯，處有期徒刑壹年貳月，減為有期
徒刑柒月，扣案之海洛因貳小包（淨重0.26公克）沒收銷燬之、
針筒貳支沒收；又施用第二級毒品，累犯，處有期徒刑壹年，減
為有期徒刑陸月，扣案之甲基安非他命包（毛重各1.2、0.2、
1.7公克）及拾貳小包（合計毛重約3.6公克）沒收銷燬之，吸食
器壹組、鏟管肆支沒收。應執行有期徒刑壹年，扣案之海洛因貳
小包（淨重0.26公克）、甲基安非他命包（毛重各1.2、0.2、
1.7公克）及拾貳小包（合計毛重約3.6公克）沒收銷燬之，針筒
貳支、吸食器壹組、鏟管肆支均沒收。
      事  實
一、乙○○因施用毒品案件，經送強制戒治，於民國（下同）91
    年8月16日執行完畢釋放，另因施用毒品案件，先後經法院
    判處應執行有期徒刑10月、1年確定，嗣接續執行，於93 年
    1月20日假釋，至同年5月16日假釋期滿，未經撤銷而視為執
    行完畢；又因竊盜、施用毒品案件，經法院判處應執行有期
    徒刑2年確定，甫於95年10月25日假釋並交付保護管束（應
    至95年12月24日期滿）。其於上開保護管束期間內，猶未知
    悔改，基於施用第一級毒品海洛因之犯意，自95年11月27日
    起至96年1月28日止，在其彰化縣彰化市○○路○段539巷43
    弄4號租屋處等地，以將海洛因摻水後用針筒注射手臂血管
    之方式，接續多次施用施用第一級毒品海洛因。另基於施用
    第二級毒品甲基安非他命之犯意，自95年11月28日起至96年
    1月29日止，在其彰化縣彰化市○○路○段539巷43弄4號租屋
    處等地，以將甲基安非他命置於玻璃球內燒烤產生煙霧而吸
    食之方式，接續多次施用第二級毒品甲基安非他命。嗣經警
    於：95年11月29日晚間8時20分許，在彰化縣彰化市○○
    路之「豪城遊藝場」查獲，並扣得第二級毒品甲基安非他命
    1包（毛重1.2公克），經警採尿送驗結果呈嗎啡及甲基安非
    他命陽性反應；同年12月7日中午12時55分許，在同市○
    ○○路22巷54之3號查獲，並扣得第二級毒品甲基安非他命1
    包（毛重0.2公克），經警採尿送驗結果呈嗎啡及甲基安非
    他命陽性反應；同年12月9日下午4時許，在同市○○路與
    金馬路口查獲，並扣得第二級毒品甲基安非他命1包（毛重
    1.7公克），經警採尿送驗結果呈嗎啡及甲基安非他命陽性
    反應；96年1月19日11時許，在彰化市○○里○○路○段12
    1巷117弄16之1號租屋處查獲，扣得海洛因2小包（淨重0.26
    公克）、甲基安非他命12小包（合計毛重約3.6公克）、其
    所有供施用海洛因用之針筒2支、供施用甲基安非他命用之
    吸食器1組、塑膠鏟管4支，經警採尿送驗結果呈嗎啡及甲基
    安非他命陽性反應；96年1月22日18時28分許，其因係毒
    品列管人口至警局採尿送驗，結果嗎啡及甲基安非他命均呈
    陽性反應；96年1月30日16時30分許，在彰化市○○路○段
    121巷117弄16之1號租屋處查獲採尿送驗，結果嗎啡及甲基
    安非他命均呈陽性反應；而查悉上情。
二、案經彰化縣警察局彰化、員林分局先後報告臺灣彰化地方法
    院檢察署檢察官偵查起訴及移送併辦。
      理  由
一、上開犯罪事實，業據被告乙○○於原審及本院審理中坦承不
    諱，並有海洛因2小包（淨重0.26公克）、甲基安非他命1包
    （毛重1.2公克）、1包（毛重0.2公克）、1包（毛重1.7公
    克）、12小包（合計毛重約3.6公克）、及針筒2支、吸食器
    1 組、塑膠鏟管4支扣案可證；又其先後6次為警查獲時所採
    之尿液送驗結果確呈嗎啡及甲基安非他命陽性反應，有彰化
    縣警察局彰化分局委託檢驗尿液代號與真實姓名對照認證表
    及詮昕科技股份有限公司濫用藥物尿液檢驗報告在卷可稽，
    再上揭扣案之白粉2小包送驗結果確含第一級毒品海洛因成
    分，有法務部調查局調科壹字第09623010690號鑑定書（附
    本院卷）可參，扣案之15包甲基安非他命，確係甲基安非他
    命，業經被告供承在卷，並有彰化縣警察局彰化分局、員林
    分局毒品初驗檢驗報告單在卷可憑 (附於警訊卷)，被告自
    白與事實相符，應可採信。又被告前因施用毒品案件，經送
    強制戒治，於91年8月16日執行完畢釋放之事實，復有其刑
    案資料查註紀錄表及全國施用毒品案件紀錄表各附卷足稽。
    被告於強制戒治執行完畢釋放後，5年內再犯上開施用第
    一、二級毒品之犯行，至為明確，應依法論科。
二、核被告乙○○所為，係犯毒品危害防制條例第10條第1項之
    施用第一級毒品罪及同條第2項之施用第二級毒品罪。被告
    施用前後持有第一級毒品海洛因及第二級毒品甲基安非他命
    之低度行為應各為其施用之高度行為所吸收，均不另論科。
    又被告多次接續施用第一、二級毒品之犯行，在法律評價上
    應均屬於包括一罪的集合犯。其所犯上開2罪間，犯意各別
    ，罪名互殊，應分論併罰。起訴書雖僅論及被告迄95年12月
    8、9日許施用第一、二級毒品犯行，其餘部分因與起訴經認
    有罪部分別有集合犯之包括一罪關係，並經檢察官移送併辦
    ，本院自應併予審理，併此敘明。再被告前因施用毒品案件
    ，先後經法院判處應執行有期徒刑10月、1年確定，嗣接續
    執行，於93年1月20日假釋，至同年5月16日假釋期滿，未經
    撤銷而視為執行完畢乙情，有其前案紀錄表可參，其於受前
    開有期徒刑執行完畢後，5年以內故意再犯本件有期徒刑以
    上之2罪，均為累犯，各依刑法第47條第1項之規定加重其刑
    。原審予以論罪科刑固非無見，惟查原審未及適用九十六年
    罪犯減刑條例規定減刑尚有未洽，檢察官以原審未就被告於
    九十六年四月間施用第一級毒品及自九十六年一月三十日起
    至九十六年四月二十日止之施用第二級毒品罪行起訴併審未
    洽為由上訴，雖無理由 (見後述)，然原審判決既有如上未
    當之處，應由本院將其撤銷改判，爰審酌被告犯罪之動機、
    施用毒品之期間、所生危害及犯罪後坦承犯行、態度尚佳等
    一切情狀，分別量處如主文第二項所示之刑，並依九十六年
    罪犯減刑條例第二條第一項第三款之規定減刑及定其應執行
    刑。扣案之海洛因2小包（淨重0.26公克）、第二級毒品甲
    基安非他命3包（毛重各1.2、0.2、1.7公克）及12小包（合
    計毛重約3.6公克），應依毒品危害防制條例第18條第1項前
    段規定宣告沒收銷燬之；針筒2支係被告所有供施用海洛因
    使用，吸食器1組、塑膠鏟管4支係被告所有供施用甲基安非
    他命使用，業據被告供陳在卷，依刑法第三十八條第一項第
    二款規定宣告沒收。
三、台灣彰化地方法院檢察署檢察官併辦意旨略以：被告乙○
    ○基於施用第二級毒品甲基安非他命之犯意，於民國96年3
    月24日晚上8 時許，在其不詳友人位於彰化縣彰化市○○街
    之住處，施用第二級毒品甲基安非他命l 次，嗣為彰化縣警
    察局彰化分局員警於96年3月26日上午6時許，在彰化縣彰化
    市○○路○段174號前查獲，始知悉上情（96年毒偵字第2604
    號）；被告乙○○基於施用第一級毒品海洛因之犯意，自
    96年4月9日13時31分許為警採尿前3 日內之某一時點起，至
    96年4月20日21時30 分許止，在其位於彰化縣彰化市○○里
    ○○街96巷17號住處等地，以將海洛因加水混合後經由針筒
    注射手臂血管之方式，接連施用第一級者品海洛因多次。另
    基於施用第二級毒品甲基安非他命之犯意，自96年l 月30日
    起，至96年4月20日21時30 分許止，在其位彰化縣彰化市○
    ○里○○街96巷17號以及彰化縣彰化市○○路175 號往處，
    以將甲基安非他命置於吸食器上以火燒烤產生煙霧而吸食之
    方式，接連施用第二級毒品甲基安非他命多次。嗣先為警於
    96年4月9日上午ll時38分許，在彰化縣彰化市○○路○段800
    號前查獲，並扣得第二級毒品甲基安非他命l 小包（毛重約
    0.4公克）；再為警於96年4月20日23時30分許，在彰化縣彰
    化市○○○路停車場查獲，並扣得第一級毒品海洛因l 小包
    （毛重約0.3公克）及第二級毒品甲基安非他命l小包 (毛重
    約0.2公克)，始悉上情（96年毒偵字第1764、1992號）；
    被告乙○○基於施用第一級毒品海洛因之犯意，於民國96年
    4月30日或其前3日內之某一時點，在不詳處所，施用第一級
    毒品海洛因l 次；另基於施用第二級毒品甲基安非他命之犯
    意，於同日或其前4 日內之某一時點，在不詳處所，施用第
    二級毒品甲基安非他命l 次，嗣因為毒品列管人口，經彰化
    縣警察局彰化分局員警於96年4月30日上午10時30 分許，採
    集其尿液送驗，結果呈嗎啡及甲基安非他命陽性反應，始知
    悉上情（96年毒偵字第3162號）；被告乙○○基於施用第
    一級毒品海洛因之犯意，於民國96年6月23日中午ll、12 時
    許，在其位於彰化縣彰化市○○○路22巷9弄20號3樓現居地
    ，施用第一級毒品海洛因1 次；另基於施用第二級毒品甲基
    安非他命之犯意，於96年6月23日中午ll、12 時許，施用第
    二級毒品甲基安非他命l次，嗣為彰化縣警察局員警於96 年
    6月23日下午3時40分許，在上揭現居地門口查獲，始知悉上
    情 (96年毒偵字第3046號）。因認被告此部分另犯毒品危害
    防制條例第十條第一、二項之罪嫌，與上開判罪部分間為包
    括一罪之集合犯。經查檢察官認被告自96年1月30日起開始
    施用第二級毒品甲基安非他命，係以被告之自白及被告96年
    4月9日上午ll時38分許，在彰化縣彰化市○○路○段800 號
    前查獲，並扣得第二級毒品甲基安非他命l小包（毛重約0.4
    公克），再於96年4月20日23時30分許，在彰化縣彰化市○
    ○○路停車場為警查獲，並扣得第一級毒品海洛因l小包（
    毛重約0.3公克）及第二級毒品甲基安非他命l小包 (毛重約
    0.2公克)，暨於上開時地查獲後所採被告尿液送驗結果呈甲
    基安非他命陽性反應等為據。然被告之自白不得作為有罪判
    決之唯一證據，仍應調查其他必要之證據，以察其是否與事
    實相符，刑事訴訟法第一百五十六條第二項參照，而96 年4
    月9日、4月20日查獲被告持有甲基安非他命等毒品及驗尿報
    告呈陽性反應，僅能證明被告於各該查獲時日採尿送驗前三
    、四日內有施用毒品甲基安非他命、海洛因之事實，並無其
    他積極證據足認被告自96年1月30日至3月23日間有施用第二
    級毒品甲基安非他命之事實，殊難僅憑被告之白自遽認被告
    於此期間有施用毒品甲基安非他命之情事，檢察官移送併辦
    部分之犯行與科刑部分間相距甚久，無從認有包括一罪之集
    合犯關係，本院無從併審，應退回移送單位由檢察官另行偵
    辦。
四、據上論斷，應依刑事訴訟法第三百六十九條第一項前段、第
    三百六十四條、第二百九十九條第一項前段、毒品危害防制
    條例第十條第一、二項、第十八條第一項前段、刑法第十一
    條前段、第四十七條第一項、第五十一條第五款、第三十八
    條第一項第二款、中華民國九十六年罪犯減刑條例第二條第
    一項第三款、第七條，判決如主文。
    本案經檢察官甲○○到庭執行職務。
中　　華　　民　　國　　96　　年　　9 　　月　　20　　日
            刑事第九庭    審判長法　官　陳　筱　珮
                                法　官  余  仕  明
                                法　官  康  應  龍
上列正本證明與原本無異。
如不服本判決應於收受送達後十日內向本院提出上訴書狀，其未
述上訴之理由者並得於提起上訴後十日內向本院補提理由書 (
均須按他造當事人之人數附繕本)。
                                書記官  阮  正  枝
中　　華　　民　　國　　96　　年　　9 　　月　　21　　日
